臺灣臺北地方法院刑事判決
111年度審易字第1368號
公  訴  人  臺灣臺北地方檢察署檢察官
被      告  郭炳宏



上列被告因賭博案件，經檢察官提起公訴（111年度偵字第6845
號）後，被告於本院審理中就被訴事實為有罪之陳述，經檢察官
聲請改依協商程序而為判決，本院予以同意，判決如下：
   主     文
甲○○犯意圖營利聚眾賭博罪，處有期徒刑貳月，併科罰金新臺幣
壹萬元，有期徒刑如易科罰金，以新臺幣壹仟元折算壹日，罰金
如易服勞役，以新臺幣壹仟元折算壹日，緩刑貳年，緩刑期間應
支付公庫新臺幣伍萬元。
扣案之犯罪所得新臺幣參萬元沒收。
    事實及理由
一、本件犯罪事實及證據，除引用附件檢察官起訴書之記載外，
    另據被告於本院審理時坦承犯行，核其自白，與起訴書所載
    事證相符，可認屬實，本案事證明確，被告犯行堪予認定，
    應依法論科。
二、論罪科刑：
　　核被告所為，係犯刑法第268條前段之意圖營利供給賭博場
    所及同條後段之意圖營利聚眾賭博罪。又被告自110年1月起
    至110年7月7日為警查獲時止，反覆提供賭博場所及聚眾賭
    博以牟利而未曾間斷，於密切接近之一定時間及空間內為之
    ，應係基於同一營利意圖，本質上乃具有反覆、延續性行為
    之特徵，於刑法評價上，堪認係集合多數犯罪行為而成立獨
    立犯罪型態之集合犯，應論以包括之一罪。又被告共同在公
    眾得出入之場所賭博財物之各舉止，各係於相近之時間密接
    為之，且犯罪目的與侵害法益同一，在刑法評價上以視為數
    個舉動之接續施行，合為包括之一行為予以評價較為合理，
    應認係接續犯而論以一罪。而被告以一行為觸犯第268條前
    段之圖利供給賭博場所罪及同條後段之圖利聚眾賭博罪罪，
    為想像競合犯，應依刑法第55條規定，從一重論以刑法第26
    8條後段之圖利聚眾賭博罪。依認罪協商結果判決如主文所
    示，並分別諭知易服勞役或易科罰金之折算標準。
三、附記事項：
　㈠被告前曾因故意犯罪受有期徒刑以上刑之宣告，執行完畢後
    五年內未曾因故意犯罪受有期徒刑以上刑之宣告，有臺灣高
    等法院被告前案紀錄表一份在卷可稽，本院認經此偵、審程
    序及科刑宣告後，被告當知所警惕，無再犯之虞，所宣告之
    刑以暫不執行為適當，依刑法第74條第1項第2款規定，併予
    緩刑諭知，以啟自新，並應於緩刑期間內依刑法第74條第2
    項第4款，依主文所示方式向公庫支付如主文所示之金額，
    且此部分依同法第74條第4項之規定得為民事強制執行名義
    。被告於本案緩刑期間，倘違反上開負擔，情節重大，足認
    有執行刑罰之必要，得依刑法第75條之1第1項第4款規定撤
    銷其緩刑之宣告。
　㈡沒收：
　  扣案賭資新臺幣3萬元，為被告本案犯罪不法所得，應依刑
    法第38條之1第1項前段規定沒收之。　
四、除有刑事訴訟法第455條之4第1項第1款於本訊問程序終結前
    ，被告撤銷協商合意或檢察官撤回協商聲請者；第2款被告
    協商之意思非出於自由意志者；第4款被告所犯之罪非第455
    條之2第1項所定得以協商判決者；第6款被告有其他較重之
    裁判上一罪之犯罪事實者；第7款法院認應諭知免刑或免訴
    、不受理者情形之一，及違反同條第2項「法院應於協商合
    意範圍內為判決；法院為協商判決所科之刑，以宣告緩刑或
    2年以下有期徒刑、拘役或罰金為限」之規定者外，檢察官
    與被告均不得上訴。如有前述得上訴之情形，得自收受判決
    送達之翌日起20日內，向本院提出上訴書狀，上訴於第二審
    法院，併予敘明。
據上論斷，應依刑事訴訟法第455條之2第1項、第455條之8、第4
54條、第455條，刑法第268條、第55條、第41條第1項前段、第4
2條第1項前段、第3項、第74條第1項第2款、第2項第4款、第38
條之1第1項前段，判決處刑如主文。
本案經檢察官李巧菱提起公訴、檢察官洪敏超到庭執行職務。
中    華    民    國    111   年    11    月     7    日
                  刑事第二十庭    法  官  洪英花
以上正本證明與原本無異。
不得上訴。
                                  書記官  洪啟瑞
中    華    民    國    111   年    11    月     8    日
附錄本案論罪科刑依據法條全文：
中華民國刑法第268條
意圖營利，供給賭博場所或聚眾賭博者，處3年以下有期徒刑，
得併科9萬元以下罰金。
附件：　　　
臺灣臺北地方檢察署檢察官起訴書
                                     111年度偵字第6845號
　　被　　　告　甲○○　男　47歲（民國00年00月00日生）
　　　　　　　　　　　　住臺北市○○區○○路000號3樓
　　　　　　　　　　　　居臺北市○○區○○街000巷00號2樓
　　　　　　　　　　　　國民身分證統一編號：Z000000000號
上列被告因賭博案件，已經偵查終結，認應提起公訴，茲將犯罪
事實及證據並所犯法條分敘如下：
　　　　犯罪事實
一、甲○○基於意圖營利提供賭博場所及聚眾賭博之犯意，自民
　　國110年1月間起至110年7月7日晚間7時38分止，在臺北市○○
    區○○街000巷00號2樓，由甲○○以插入門號0000000000號行動
    電話所下載之通訊軟體LINE，收受林素貞（暱稱「素還真」
    ，另為不起訴處分）及真實姓名、年籍不詳、暱稱 「國龍
    」之人傳送之簽賭號碼投注，並由林素貞自其中華郵政股份
    有限公司帳號000-0000000000000000號帳戶將簽注金匯入甲
    ○○中國信託商業銀行帳號000-000000000000號帳户，賭博方
    式係依據臺灣今彩539開獎號碼為準(開獎號碼數為5個)，賭
    客可從01到39共39個數字內任選號碼，賭客每下一注簽注金
    約新臺幣(下同)72.5元、2星每注72.5元、3星每注62.5元，
    賭客簽中2個號碼(二星)可得5,700元，簽中3個號碼(三星)
    可得5萬7,000元、簽中4個號碼(四星)可得70萬元，若未簽
    中，則所繳簽注金均歸甲○○所有，甲○○以此方式聚集不特定
    之賭客簽賭地下「今彩539」賭博而從中牟利。嗣為警於110
    年7月7日晚間9時30分許，在臺北市○○區○○○路0段00○0號2樓
    ，持臺灣士林地方法院110年聲搜字000398號搜索票執行搜
    索，以甲○○持有上開門號0000000000號行動電話之相關通訊
    軟體對話紀錄進行追查，始循線查悉上情。
二、案經臺北市政府警察局大同分局報告偵辦。
　　　　證據並所犯法條
一、證據清單及待證事實：
編號 證據名稱 待證事實 1 被告甲○○於警詢時及偵查中之供述 被告坦承於110年1月份開始 開放下注簽賭、賭客每下一注約72.5元、2星72.5元、3星62.5元，賭客簽中2個號碼(二星)時可得5,700元，簽中3個號碼(三星)可得5萬7,000元、簽中4個號碼(四星)可得70萬元之事實。 2 共同被告林素貞於警詢時及偵查中之供述 共同被告自110年1月初開始 向被告下注簽賭，賭客簽中2個號碼(二星)時可得5,300元，簽中3個號碼(三星)可得5萬7,000元、簽中4個號碼(四星)可得70萬元之事實。 3 被告、共同被告及真實姓 名、年籍不詳暱稱「國龍」之人士LINE通訊軟體對話紀錄1份 證明共同被告及真實姓名、 年籍不詳暱稱「國龍」之人士利用通訊軟體LINE向被告簽賭下注「今彩539」之事實。 4 中國信託商業銀行股份有 限公司110年8月11日中信銀字第110224839197103號函附開戶資料及交易明細1份 證明共同被告利用LINE通訊 軟體向被告簽賭下注「今彩539」，及共同被告自民國110年1月間起至110年7月7日晚間7時38分止，從其中華郵政股份有限公司帳號000-0000000000000000號帳戶匯款賭資3萬元至被告中國信託商業銀行帳號000-000000000000號帳户之事實。 5 中華郵政股份有限公司11 0年8月30日儲字第1100235260號函附開戶資料及交易明細1份 證明共同被告利用LINE通訊 軟體向被告簽賭下注「今彩539」，並使用中華郵政股份有限公司帳號000-0000000000000000號帳戶匯款賭資3萬元至被告中國信託商業銀行帳號000-000000000000號帳户之事實。 
二、核被告所為，係犯刑法第268條前段之意圖營利供給賭博場
    所及同條後段之意圖營利聚眾賭博等罪嫌。又被告自110年1
    月起至110年7月7日為警查獲時止，反覆提供賭博場所及聚
    眾賭博以牟利而未曾間斷，是其行為於概念上各應評價為包
    括一罪之集合犯而僅論以一罪。被告以一行為觸犯上開二罪
    名，為想像競合犯，請依刑法第55條之規定，從情節較重之
    刑法第268條後段之意圖營利聚眾賭博罪處斷。末按，賭資3
    萬元為被告犯罪所得，請依刑法第38條第2項、第38條之1第
    1項前段規定宣告沒收之。
三、依刑事訴訟法第251條第1項提起公訴。
　　此　致
臺灣臺北地方法院
中　　華　　民　　國　 111　　年　　6 　　月　　13　　日
　　　　　　　　　　　　　　　檢　察　官  李 巧 菱
本件正本證明與原本無異
中　　華　　民　　國　 111　　年　　6 　　月　　24　　日
                              書　記　官  賴 昀
附錄本案所犯法條全文：
中華民國刑法第268條
意圖營利，供給賭博場所或聚眾賭博者，處 3 年以下有期徒刑
，得併科 9 萬元以下罰金。